臺灣桃園地方法院刑事判決　　　　　　 96年度訴緝字第141號
公　訴　人　臺灣桃園地方法院檢察署檢察官
被　　　告　甲○○
上列被告因毒品危害防制條例案件，經檢察官提起公訴（95年度
毒偵字第549 號），被告自白犯罪，本院裁定改依簡式審判程序
，判決如下：
    主  文
甲○○施用第一級毒品，累犯，處有期徒刑拾月，減為有期徒刑
伍月，如易科罰金，以銀元佰元即新臺幣玖佰元折算壹日。扣
案之第一級毒品海洛因壹包（淨重零點零捌公克，包裝重零點
壹公克）沒收銷燬之。
    事  實
一、甲○○前有麻醉藥品管理條例、賭博、竊盜、肅清煙毒條例
    等前科，又因施用第一級毒品案件，經本院以88年度毒聲字
    第4827號裁定送觀察、勒戒，於民國88年8 月22日入觀察勒
    戒處所施以觀察、勒戒後，因無繼續施用毒品傾向，由臺灣
    桃園地方法院檢察署檢察官於88年9 月9 日以88年度偵字第
    13280 號為不起訴處分確定；復因施用毒品犯行，經本院以
    90年度毒聲字第2274號裁定送觀察、勒戒，於90年6 月29日
    入觀察勒戒處所施以觀察、勒戒後，認有繼續施用毒品傾向
    ，經本院以90度毒聲字第3066號裁定送強制戒治，於90年7
    月23日入強制戒治處所施以強制戒治，後經本院以91年度毒
    聲字第217 號裁定停止強制戒治並交付保護管束，於91年2
    月8 日停止強制戒治出所並交付保護管束，於91年7 月16日
    保護管束期滿視為執行完畢，並由臺灣桃園地方法院檢察署
    檢察官提起公訴，經本院以90年度訴字第1268號判決判處有
    期徒刑7 月確定，於91年8 月19日入監執行；另因竊盜案件
    ，經本院以91年度壢簡字第1021號判決判處拘役30日確定，
    接續上開有期徒刑7 月執行，於92年3 月17日執行完畢出監
    ；再於93年間因竊盜案件，經本院以93年度壢簡字第191 號
    判決判處有期徒刑4 月確定，於93年8 月23日入監執行，於
    93年12月22日執行完畢（構成累犯）；復因毒品案件，經本
    院以94年度訴字第1994號判決判處有期徒刑9 月確定，後經
    減刑為有期徒刑4 月15日，於96年6 月3 日入監執行，於96
    年8 月3 日易科罰金執行完畢。詎仍不知悔改，於強制戒治
    執行完畢釋放後5 年內，又基於施用第一級毒品海洛因之犯
    意，於95年1 月13日12時許，在桃園縣中壢市○○路上某泡
    沫紅茶店之廁所內，以將海洛因加水再以注射針筒施打方式
    ，施用第一級毒品海洛因1 次，嗣於同日13時50分許，為警
    在桃園縣中壢市○○路5 號前查獲，並扣得第一級毒品海洛
    因1 包（淨重0.08公克，空包裝重0.31公克）。
二、案經桃園縣政府警察局中壢分局報請臺灣桃園地方法院檢察
    署檢察官偵查起訴。
    理  由
一、本件被告甲○○所犯係死刑、無期徒刑、最輕本刑為3 年以
    上有期徒刑以外之罪，其於準備程序中就被訴事實為有罪之
    陳述，經法官告知簡式審判程序之旨，並聽取公訴人、被告
    之意見後，依刑事訴訟法第273 條之1 第1 項規定，經本院
    合議庭裁定，由受命法官獨任進行簡式審判程序，並為審理
    判決，合先敘明。
二、上開犯罪事實，業經被告於本院審理中坦承不諱，被告為警
    後查獲採驗尿液送鑑定結果，確呈嗎啡、可待因類陽性反應
    ，有桃園縣政府警察局中壢分局被採尿人姓名編號對照表、
    臺灣檢驗科技股份有限公司濫用藥物尿液檢驗報告各1 份附
    卷可稽（見95年毒偵字第549 號卷第14頁、第48頁），按毒
    品施用後於尿液中可檢出之時間，受施用劑量及頻率、施用
    方式、飲水量之多寡、個人體質及其代謝情況等因素影響，
    因個案而異，一般可檢出之時間為海洛因服用後2 至4 天，
    有行政院衛生署管制藥品管理局92年3 月10日管檢字第0920
    001495號函可稽，且以氣相層析質譜分析法作藥物及其代謝
    產物之定性及定量分析檢驗者，幾乎不會有偽陽性反應產生
    ，亦即如尿液中未含有煙毒之反應者，即不可能產生因藥物
    所引起之偽陽性反應，此為毒品檢驗學之常規，亦為本院辦
    理相關違反毒品危害防制條例案件所知悉，是以上開檢驗結
    果當足以認定為真實而堪予採信。另被告於查獲當時所扣得
    之白粉1 包送鑑定結果，含有第一級第6 項毒品海洛因成分
    （淨重0.08公克，空包裝重0.31公克），有法務部調查局95
    年3 月3 日調科壹字第080010745 號鑑定通知書附卷可憑（
    見95年毒偵字第549 號卷第46頁）。足見上揭事實，除被告
    不利於己自白外，並有上述補強證據足佐，堪認被告自白與
    事實相符，應可採為論罪科刑之依據。被告前因施用毒品案
    件，經本院以88年度毒聲字第4827號裁定送觀察、勒戒，於
    88年8 月22日入觀察勒戒處所施以觀察、勒戒後，因無繼續
    施用毒品傾向，由臺灣桃園地方法院檢察署檢察官於88年9
    月9 日以88年度偵字第13280 號為不起訴處分確定；復因施
    用毒品犯行，經本院以90年度毒聲字第2274號裁定送觀察、
    勒戒，於90年6 月29日入觀察勒戒處所施以觀察、勒戒後，
    認有繼續施用毒品傾向，經本院以90度毒聲字第3066號裁定
    送強制戒治，於90年7 月23日入強制戒治處所施以強制戒治
    ，後經本院以91年度毒聲字第217 號裁定停止強制戒治並交
    付保護管束，於91年2 月8 日停止強制戒治出所並交付保護
    管束，於91年7 月16日保護管束期滿視為執行完畢，並由臺
    灣桃園地方法院檢察署檢察官提起公訴，經本院以90年度訴
    字第1268號判決判處有期徒刑7 月確定，於91年8 月19日入
    監執行；另因竊盜案件，經本院以91年度壢簡字第1021號判
    決判處拘役30日確定，接續上開有期徒刑7 月執行，於92年
    3 月17日執行完畢出監；再於93年間因竊盜案件，經本院以
    93年度壢簡字第191 號判決判處有期徒刑4 月確定，於93年
    8 月23日入監執行，於93年12月22日執行完畢；復因毒品案
    件，經本院以94年度訴字第1994號判決判處有期徒刑9 月確
    定，後經減刑為有期徒刑4 月15日，於96年6 月3 日入監執
    行，於96年8 月3 日易科罰金執行完畢，有臺灣桃園地方法
    院檢察署刑案資料查註紀錄表、全國施用毒品案件記錄表、
    受觀察勒戒人毒品及前科紀錄簡列表、臺灣高等法院被告全
    國前案紀錄表各1 份在卷為憑，其5 年內再犯本件施用第一
    級之罪，事實已臻明確。綜上所述，足徵被告係於5 年內再
    犯毒品危害防制條例第10條之罪，應予依法論科。
三、按海洛因為毒品危害防制條例第2 條第2 項第1 款所管制之
    第一級毒品，屬違禁物。核被告所為，係犯毒品危害防制條
    例第10條第1 項之施用第一級毒品罪。被告施用上揭第一級
    毒品前後持有第一級毒品之低度行為，分別為其施用毒品之
    高度行為所吸收，不另論罪。被告前因施用毒品案件，經本
    院以90年度訴字第1268號判決判處有期徒刑7 月確定，於91
    年8 月19日入監執行，另因竊盜案件，經本院以91年度壢簡
    字第1021號判決判處拘役30日確定，接續上開有期徒刑7 月
    執行，於92年3 月17日執行完畢出監，再於93年間因竊盜案
    件，經本院以93年度壢簡字第191 號判決判處有期徒刑4 月
    確定，於93年8 月23日入監執行，於93年12月22日執行完畢
    ，此有臺灣高等法院被告全國前案紀錄表及臺灣桃園地方法
    院檢察署刑案資料查註紀錄表各1 份附卷可參，其前受有期
    徒刑之執行完畢，於5 年以內故意再犯本件最重本刑為有期
    徒刑以上之罪，為累犯，應依修正後刑法第47條第1 項規定
    ，加重其刑（被告行為時之刑法第47條原規定「受有期徒刑
    之執行完畢，或受無期徒刑或有期徒刑一部之執行而赦免後
    ，5 年以內再犯有期徒刑以上之罪者，為累犯，加重本刑至
    二分之一」，修正施行後之刑法第47條則規定「受徒刑之執
    行完畢，或一部之執行而赦免後，5 年以內故意再犯有期徒
    刑以上之罪者，為累犯，加重本刑至二分之一。第98條第2
    項關於因強制工作而免其刑之執行者，於受強制工作處分之
    執行完畢或一部之執行而免除後，5 年以內故意再犯有期徒
    刑以上之罪者，以累犯論」，因本件被告係故意犯罪，不論
    依修正前之刑法第47條，或修正後之刑法第47條第1 項之規
    定，均構成累犯，對被告而言並無有利或不利之情形，自不
    生新舊法比較之問題，應逕依修正後之刑法第47條第1 項，
    論以累犯）。爰審酌被告屢犯不改，顯見其意志不堅，缺乏
    勒戒動機，其施用毒品足以導致精神障礙、性格異常，甚至
    造成生命危險，戕害一己之身體健康，惟其犯後尚能坦承犯
    行、態度尚稱良好等一切情狀，量處如主文所示之刑；又按
    中國民國96年罪犯減刑條例業於96年7 月16日施行，查本件
    被告上開犯行係在96年4 月24日前，爰依中華民國96年罪犯
    減刑條例第2 條第1 項第3 款，減其刑期2 分之1 ，另被告
    行為時之刑法第41條第1 項前段規定：「犯最重本刑為5年
    以下有期徒刑以下之刑之罪，而受6 個月以下有期徒刑或拘
    役之宣告，因身體、教育、職業、家庭之關係或其他正當事
    由，執行顯有困難者，得以1 元以上3 元以下折算1 日，易
    科罰金。」被告行為時之易科罰金折算標準，依修正前罰金
    罰鍰提高標準條例第2 條前段（現已刪除）規定，係就其原
    定數額提高為100 倍折算1 日，則本件被告行為時之易科罰
    金折算標準，應以銀元300 元折算1 日，經折算為新臺幣後
    ，應以新臺幣900 元折算為1 日，惟修正後之刑法第41條第
    1 項前段規定：「犯最重本刑為5 年以下有期徒刑以下之刑
    之罪，而受6 個月以下有期徒刑或拘役之宣告者，得以新臺
    幣1,000 元、2,000 元或3,000 元折算1 日，易科罰金。」
    依修正後之刑法第2 條第1 項規定比較修正前後易科罰金折
    算標準，以舊法較有利被告，參照最高法院95年第8 次刑事
    庭會議決議，自應適用行為時法（即舊法）定其折算標準，
    依此，另依中華民國96年罪犯減刑條例第9 條、修正前刑法
    第41條第1 項前段，諭知易科罰金折算標準，以示儆懲。末
    查，扣案白粉1 包送鑑定結果，含有第一級第6 項毒品海洛
    因成分（淨重0.08公克，空包裝重0.31公克），有法務部調
    查局95年3 月3 日調科壹字第080010745 號鑑定通知書附卷
    可憑（見95年毒偵字第549 號卷第46頁），為本件查獲之第
    一級毒品，應依毒品危害防制條例第18條第1 項前段規定宣
    告沒收銷燬之；另「本局鑑驗毒品秤重主要係以傾倒，必要
    時亦會輔以刮杓刮取之方式，儘可能將原送驗包裝袋內毒品
    與包裝袋分離後各別秤重，所得之毒品重量稱為『淨重』，
    包裝袋重量則以『空包裝重』稱之，然無論依上述何種方式
    分離，原送驗包裝袋內均仍會有微量毒品成分殘留」等語，
    此亦有法務部調查局93年11月16日調科壹字第09362396550
    函附卷可參，是包裝袋與海洛因並無法完全析離，均應依毒
    品危害防制條例第18條第1 項前段併諭知沒收銷燬之。
據上論斷，應依刑事訴訟法第273 條之1 第1 項、第299 條第1
項前段，毒品危害防制條例第10條第1 項、第18條第1 項前段，
修正後刑法第2 條第1 項前段、第11條、第47條第1 項，判決如
主文。
本案經檢察官蔡正雄到庭執行職務。
中　　華　　民　　國　　96　　年　　8 　　月　　30　　日
                  刑事第四庭  法　官　張淑華
以上正本證明與原本無異。
如不服本判決，應於送達後10日內，向本院提出上訴狀。
                              書記官　郭中明
中　　華　　民　　國　　96　　年　　8 　　月　　30　　日
附錄本案論罪科刑法條
毒品危害防制條例第10條
施用第一級毒品者，處 6 月以上 5 年以下有期徒刑。
施用第二級毒品者，處 3 年以下有期徒刑。
